【裁判字號】    97,消債更,1896
【裁判日期】    980206
【裁判案由】    聲請更生程序
【裁判全文】
臺灣高雄地方法院民事裁定          97年度消債更字第1896號
聲  請  人  甲○○
上列當事人聲請消費者債務清理事件，本院裁定如下：
    主  文
債務人甲○○自中華民國九十八年二月六日下午四時起開始更生
程序。
命司法事務官進行本件更生程序。
    理  由
一、按債務人對於金融機構因消費借貸、自用住宅借款、信用卡
    或現金卡契約而負債務，在聲請更生或清算前，應提出債權
    人清冊，以書面向最大債權金融機構請求協商債務清償方案
    並表明共同協商之意旨。又法院開始更生程式之裁定，應載
    明其年、月、日、時，並即時發生效力。次按法院裁定開始
    更生或清算程式後，得命司法事務官進行更生或清算程式，
    必要時得選任律師、會計師或其他適當之自然人或法人一人
    為監督人或管理人。消費者債務清理條例第151 條第1 項、
    第45條第1 項、第16條第1 項分別定有明文。
二、本件債務人主張：伊每月收入為新臺幣（下同）24,000元，
    每月仍須負擔必要生活費，以及父親和女兒扶養費，每月共
    需支出約22,100元；核聲請人之債務總額為1,103,098 元，
    依聲請人現在之經濟狀況，顯難支付如此龐大之還款金額；
    經聲請人提出債權人清冊向最大債權銀行中國信託商業銀行
    提出協商之申請，因聲請人與最大債權銀行間無法達成協議
    ，依法向本院聲請開始更生程序，以期早日免除背負龐大債
    務之苦。又伊無擔保或無優先權之債務總額未逾1, 200萬元
    ，復未經法院裁定開始清算程序或宣告破產，爰向本院聲請
    更生等語
三、經查：
  (一)本件聲請人業已踐履前置協商程序，惟與最大債權銀行協商
    未果，有前置協商不成立通知書在卷可稽，合先敘明。
  (二)聲請人前開主張，業據其提出財產及收入狀況說明書、債權
    人清冊、財團法人金融聯合徵信中心債權人清冊、戶籍謄本
    、聲請人及其配偶之95、96年度綜合所得稅各類所得資料清
    單暨財產歸屬資料清單、聲請人父親之中華人民共和國廣東
    省江門市中心醫院疾病證明書及廣東省醫療機構住院收費收
    據影本、聲請人父親之中華人民共和國居民身份證影本、聲
    請人父親之死亡醫學證明書、勞工保險及全民健康保險投保
    資料、交通費收據、水電費收據、聲請人女兒之教育費收據
    、房屋租賃契約等文書為證，固堪採信，又查無債務人有消
    費者債務清理條例第6 條第3 項、第8 條或第82 條 第2 項
    所定駁回清算聲請之事由存在，則債務人聲請清算，應屬有
    據，並依上開規定命司法事務官進行本件清算程序，爰裁定
    如主文。
中    華    民    國    98    年    2     月    6     日
                  臺灣高雄地方法院鳳山分庭
                          法  官  何悅芳
上為正本係照原本作成。
本件不得抗告。
本裁定已於98年2月6日下午4時公告。
中    華    民    國    98    年    2     月    6     日
                          書記官  洪嘉慧


司法院資訊處製作；財團法人民間司法改革基金會備份。
